【裁判字號】    92,訴,332
【裁判日期】    920227
【裁判案由】    毒品危害防制條例
【裁判全文】
臺灣高雄地方法院刑事判決                          九十二年度訴字第三三二號
    公  訴  人  臺灣高雄地方法院檢察署檢察官
    被      告  乙○○
右列被告因違反毒品危害防制條例案件，經檢察官提起公訴（九十一年度毒偵字第一
二三六號）及移請併案審理（九十一年度毒偵字第六一三六號），本院判決如左：
    主  文
乙○○連續施用第一級毒品，累犯，處有期徒刑拾月，扣案注射針筒參支、止血帶壹
條均沒收；又連續施用第二級毒品，累犯，處有期徒刑陸月。應執行有期徒刑壹年貳
月，扣案注射針筒參支、止血帶壹條均沒收。
    事  實
一、乙○○前有多次違反麻醉藥品管理條例之前科，於民國八十五年間復因違反麻醉
    藥品管理條例案件，經台灣高等法院高雄分院判決處有期徒刑七月確定，自八十
    五年九月二十七日起入監服刑，至八十六年四月二十二日執行完畢。又其前於八
    十七年間因施用毒品案件，經本院裁定送觀察勒戒，因有繼續施用毒品傾向，又
    為本院裁定送強制戒治，經裁定停止戒治並交付保護管束期滿，經本院以八十九
    年度易緝字第六十四號判決免刑確定。詎乙○○猶不知悔改，復基於施用第一級
    毒品海洛因之概括犯意，自免刑判決後之九十年一月間某日起至九十一年八月十
    四日中午止，連續在其位於高雄市○○區○○里○○街一五八之三號之住處施用
    海洛因及安非他命多次，先於九十一年二月十六日凌晨三時許，在高雄市前金區
    市○○路二二九號華一大飯店五０一室查獲，又於九十一年八月十五日，在高雄
    市○○區○○路二十三號為警查獲，並扣得止血帶一條、注射針筒三支。
二、案經高雄市政府警察局移送台灣高雄地方法院檢察署檢察官偵查起訴及移請併案
    審理。
    理  由
一、訊據被告對於右揭犯罪事實坦承不諱，而被告先後為警查獲時所採取之尿液檢體
    ，經送高雄市及高雄縣政府衛生局檢驗，均呈嗎啡及甲基安非他命陽性反應，有
    高雄市政府衛生局九十一年二月二十二日編號高衛試煙字Ａ－０１號、高雄縣政
    府衛生局九十一年九月十七日九一煙檢字第一四六九號煙毒尿液檢驗成績書附卷
    可稽，是被告自白與證據相符，其確有施用海洛因及安非他命之犯行無疑。再查
    被告前如事實欄所載，因施用毒品案件，經本院裁定送臺灣高雄看守所附設勒戒
    處所觀察、勒戒後，經該所認定有繼續施用毒品傾向後，送強制戒治期，經戒治
    執行期滿後，由本院判決免刑在案之事實，有前開判決、台灣高等法院被告全國
    前案紀錄表與臺灣高雄地方法院檢察署刑案資料查註記錄表各一份足資佐證。綜
    上所述，被告於不起訴處分後五年內復施用第一級毒品之事證明確，其所為顯與
    毒品危害防制條例第二十條第三項之規定相符，應予依法論科。
二、按毒品危害防制條例條例修正施行前犯肅清煙毒條例第九條第一項、第二項或麻
    醉藥品管理條例第十三條之一第二項第四款之罪，未送觀察或勒戒之案件，審理
    中之案件應由法院或少年法院（庭）逕為裁定，將被告或少年送勒戒處所觀察、
    勒戒。經觀察、勒戒結果，無繼續施用毒品傾向者，法院或少年法院（庭）應為
    免刑之判決或不付審理之裁定；有繼續施用毒品傾向者，應逕為裁定將被告或少
    年送戒治處所強制戒治。強制戒治期滿，法院或少年法院（庭）應為免刑之判決
    或不付審理之裁定。依前項規定為不起訴之處分、免刑之判決或不付審理之裁定
    後，五年內再犯本條例第十條之罪者，分別適用本條例第二十條第三項或第二十
    三條第二項之規定處理，毒品危害防制條例施行細則第二十六條第一項及第二項
    分別訂有明文。次按海洛因及安非他命為毒品危害防制條例第二條第二項第一、
    二款所明定之第一、二級毒品，核被告所為，係犯同條例第十條第一項之施用第
    一級毒品毒品罪及銅條第二項之施用第二級毒品罪。被告所為先後數次施用第一
    、二級毒品之行為，時間緊接，所犯罪名各自相同，顯各係出於概括之犯意為之
    ，均為連續犯，爰依刑法第五十六條之規定各以一罪論，並均加重其刑。又被告
    因施用第一、二級毒品前持有毒品之行為，本應以持有論，惟各該次持有毒品之
    行為均為其後施用毒品之行為所吸收，不另論罪。至其所犯連續施用第一級毒品
    罪與連續施用第二級毒品罪，犯意各別、行為互殊，應予分論併罰。又被告前有
    如事實欄所述之犯罪科刑紀錄，於有期徒刑執行完畢後五年內在犯本件有期徒刑
    以上之罪，為累犯，應依刑法第四十七條之規定，加重其刑，並依法遞加之。爰
    審酌被告前有多次施用毒品之前科且經觀察、勒戒及戒治後，仍未戒斷其施用毒
    品之惡習之情及其犯罪之動機、目的、手段、施用毒品戕害其身心及其犯後坦承
    犯行深表悔意等一切情狀，分別量處如主文所示之刑，並定其應執行之刑，以資
    懲儆，並促其向善之心。
三、扣案之止血帶及未經使用之注射針筒三支，為被告乙○○所有，供其施用毒品所
    用或預備之物，業經被告供陳在卷，因該器具之性質，並非客觀上專供施用毒品
    之用，故應依刑法第三十八條第一項第二款之規定宣告沒收。至被告九十一年二
    月十六日為警查獲時，扣案之海洛因、安非他命、吸管、夾鍊袋，均係甲○○所
    有，業經證人甲○○於本院審理時供陳無訛，從而該等扣案物應於甲○○所設違
    反毒品危害防制條例案件中為適法之處理，故不在此為沒收之宣告，附此敘明。
四、公訴人雖僅就被告於九十一年二月十六日為警查獲前一次之施用毒品犯行起訴，
    然其其餘未經起訴之數次施用海洛因之犯行，與前揭業經起訴有罪部分，時間緊
    接且犯罪構成要件相同，顯係基於概括犯意而為之，有連續犯裁判上一罪關係，
    本院自得併予審理，併此敘明。
據上論斷，應依刑事訴訟法第二百九十九條第一項前段，毒品危害防制條例第十條第
一項、第二項，刑法第十一條前段、第五十六條、第四十七條、第五十一條第五款、
第三十八條第一項第二款，判決如主文。
中華      民      國    九十二    年      二      月    二十七    日
                                  臺灣高雄地方法院刑事第四庭
                                      法  官    卓立婷
右正本證明與原本無異。
如不服本判決，應於判決送達後十日內，向本院提出上訴狀。
                                      書記官    李春慧
中      華      民      國    九十二    年      三      月      五      日
附錄本件論罪法條全文：
毒品危害防制條例第十條
施用第一級毒品者，處六月以上五年以下有期徒刑。
施用第二級毒品者，處三年以下有期徒刑。


司法院資訊處製作；財團法人民間司法改革基金會備份。
